臺灣屏東地方法院刑事裁定           100年度交附民字第60號
聲  請  人  周楊阿貴
即  原  告
訴訟代理人  周仕斌
相  對  人  張忠
即  被  告
以上相對人即被告因過失傷害案件（本院100 年度交易字第184
號），經原告即聲請人提起附帶民事訴訟請求損害賠償（本院10
0 年度附民字第60號），原告聲請假扣押，本院裁定如下：
    主  文
聲請駁回。
聲請費用由聲請人負擔。
    理  由
一、聲請意旨略以：相對人於99年7 月17日駕車肇事致聲請人受
    有傷害，事後復不聞不問，因而請求被告給付新臺幣780918
    元，為免日後不能強制執行或甚難執行，聲請對被告財產就
    前開數額部分內予以假扣押等語。
二、按債權人就金錢請求或得易為金錢請求之請求，欲保全強制
    執行者，得聲請假扣押；假扣押非有日後不能強制執行或甚
    難執行之虞者，不得為之；請求及假扣押之原因應釋明之；
    前項釋明如有不足，而債權人陳明願供擔保或法院認為適當
    者，法院得定相當之擔保，命供擔保後為假扣押，民事訴訟
    法第522 條第1 項、第523 條第1 項、第526 條第1 項、第
    2 項分別定有明文。所謂「假扣押之原因」，係指日後有不
    能強制執行或甚難執行之虞，或應在外國為強制執行之情形
    ，如債務人浪費財產，增加負擔，或就其財產為不利益之處
    分，將成為無資力之狀態，或將移住遠地、逃匿無蹤、隱匿
    財產等是。92年2 月7 日新修正民事訴訟法第526 條第2 項
    規定，將「債權人雖未為前項釋明，如就債務人所應受之損
    害已供法院所定之擔保者，得命為假扣押」之規定，修正為
    「前項釋明如有不足，而債權人陳明願供擔保或法院認為適
    當者，法院得定相當之擔保，命供擔保後為假扣押」，以與
    同條第1 項規定「請求及假扣押之原因，應釋明之」相呼應
    。所謂釋明，係指當事人提出證據，使法院就其主張之事實
    ，得生薄弱之心證，信其大概如此之行為，並需於釋明其事
    實上之主張時，同時提出可供法院得隨時進行調查之證據而
    言，故當事人如未同時提出供釋明用之證據，法院無裁定限
    期命其補正之必要。是債權人聲請假扣押，應就其請求及假
    扣押之原因提出證據加以釋明，必因釋明而有不足，經債權
    人陳明願供擔保或法院認為適當者，始得命供擔保後為假扣
    押，若債權人就其假扣押之原因未予釋明，縱就債務人所應
    受之損害陳明願供擔保，仍不得認該擔保已補釋明之欠缺，
    其假扣押之聲請應不予准許。
三、查本件聲請人聲請假扣押，雖係據本件刑事訴訟附帶提起，
    可認聲請人就本案請求之原因事實已為釋明，惟就本件究有
    何日後不能強制執行或甚難執行之虞之「假扣押之原因」存
    在，聲請人並未就相對人如何將其財產為不利之處分，而有
    不能強制執行或甚難執行之虞之情事，提出任何可使法院得
    薄弱之心證，信其大概如是之一切證據，僅憑「不聞不問、
    置之不理、態度傲慢、倚老賣老」等詞，難謂已就「假扣押
    之原因」盡釋明之義務，依前揭說明，縱令聲請人有願供擔
    保以代釋明之表示，仍不符假扣押之要件。是以其假扣押之
    聲請不應准許，應予駁回。
四、依刑事訴訟法第491 條第10款，民事訴訟法第78條、第95條
    ，裁定如主文。
中    華    民    國   100    年    9     月    6     日
                  刑事第四庭    法  官  李謀榮
以上正本證明與原本無異。
如不服本裁定應於收受送達後五日內向本院提出抗告書狀敘述抗
告之理由抗告於台灣高等法院高雄分院。
中    華    民    國   100    年    9     月    6     日
                                書記官  蔡進吉